ACORDAO-COMPLETO-2384433

ACÓRDÃO 686/2020 ATA 9/2020 - PLENÁRIO

VISTOS, relatados e discutidos estes Embargos de Declaração interpostos pela Comissão de Fiscalização Financeira e Controle da Câmara dos Deputados (CFFC/CD) , constante à peça 37, contra o Acórdão 1690/2019-TCU-Plenário, prolatado nos autos que tratam de Solicitação do Congresso Nacional (SCN) encaminhada pelo Exmo. Sr. Deputado Federal Léo Motta, Presidente da Comissão de Fiscalização Financeira e Controle da Câmara dos Deputados (Ofício 51/2019/CFFC-P, de 5/6/2019) , a partir da aprovação, pela referida comissão, do Relatório Prévio emitido pelo Deputado Fernando Rodolfo ao apreciar a Proposta de Fiscalização e Controle n° 181/2018, de autoria do Deputado Bacelar, requerendo do TCU "ato de fiscalização e controle para garantir a destinação de 60% dos precatórios do FUNDEF para o pagamento dos profissionais do magistério".
ACORDAM os Ministros do Tribunal de Contas da União, reunidos em Sessão do Plenário, com fulcro nos artigos 32, inciso II, e 34 da Lei 8.443/1992, c/c 277, inciso III, e 287, caput e § 1º, do Regimento Interno do TCU (RI/TCU) , e diante das razões expostas pelo relator, em:
9.1. conhecer dos embargos de declaração opostos pela Comissão de Fiscalização Financeira e Controle da Câmara dos Deputados (CFFC/CD) , para, no mérito, rejeitá-los, mantendo inalterado os termos do Acórdão 1690/2019-TCU-Plenário;
9.2. juntar cópia desta deliberação ao processo TC Processo 018.130/2018-6;
9.3. dar ciência desta deliberação à Comissão de Fiscalização Financeira e Controle da Câmara dos Deputados e ao Exmo. Sr. Deputado Federal Léo Motta, Presidente dessa comissão.

Embargos de declaração interposto contra acórdão que considerou parcialmente atendida Solicitação do Congresso Nacional (SCN), a qual requereu do TCU ato de fiscalização e controle para garantir a destinação de 60% dos precatórios do FUNDEF para o pagamento dos profissionais do magistério.

Fundo de Manutenção e Desenvolvimento do Ensino Fundamental e de Valorização do Magistério (Fundef); Fundo Nacional de Desenvolvimento da Educação (FNDE).

3. Interessados/Responsáveis/Recorrentes:
3.1. Recorrente: Comissão de Fiscalização Financeira e Controle da Câmara dos Deputados (CFFC/CD).
3.2. Interessado: Câmara dos Deputados.

13.1. Ministros presentes: José Mucio Monteiro (Presidente), Walton Alencar Rodrigues, Benjamin Zymler, Augusto Nardes (Relator), Aroldo Cedraz, Raimundo Carreiro, Ana Arraes, Bruno Dantas e Vital do Rêgo.
13.2. Ministros-Substitutos presentes: André Luís de Carvalho e Weder de Oliveira.

AUGUSTO NARDES

Ministro Augusto Nardes.

Trata-se de Embargos de Declaração interpostos pela Comissão de Fiscalização Financeira e Controle da Câmara dos Deputados, Ofício 156/2019/CFFC-P, assinado pelo presidente dessa comissão, Exmo. Sr. Deputado Federal Léo Motta, e datado de 9/10/2019 (peça 37) , contra o Acórdão 1690/2019-TCU-Plenário.
2.	Transcrevo, a seguir, cópia do referido ofício e do documento que o acompanha - "Requerimento de recurso ao Acórdão 1.690/2019".
	Ofício 156/2019/CFFC-P
"A Comissão de Fiscalização Financeira e Controle, com base no requerimento n° 97, de 2019, aprovado nesta data, vem interpor recurso de embargos de declaração, que solicita o reexame do Acórdão 1690/2019-TCU-Plenário-TCU, de relataria do Senhor Ministro Augusto Nardes, no sentido de que sejam acolhidos os pedidos originais e na integralidade da Proposta de Fiscalização e Controle n° 181, de 2018, nos termos do requerimento aprovado anexado a este expediente."
	Requerimento de recurso ao Acórdão 1.690/2019
"Trata-se de pedido de reexame em razão do proferido no Acórdão 1690/2019-TCU-Plenário, de relatoria do Min. Augusto Nardes que acolheu parcialmente ao pedido formulado no âmbito da PFC - 181 (processo número Processo 014.413/2019-1) com a seguinte ementa:
'9.1. conhecer da presente Solicitação do Congresso Nacional, por estarem preenchidos os requisitos de admissibilidade previstos nos arts. 1°, inciso II, e 38, inciso I, da Lei 8.443, de 16 de julho de 1992, c/c os arts. 1°, inciso II, 231 e 232, inciso Ill, do Regimento Interno do TCU, e art. 40, inciso I, alínea 'b', da Resolução-TCU 215/2008, para, no mérito, considerá-la parcialmente atendida, nos termos do art. 18 da Resolução-TCU 215/2008; 
9.2. informar ao Exmo. Sr. Deputado Federal Léo Motta, Presidente da Comissão de Fiscalização Financeira e Controle da Câmara dos Deputado, nos termos do art. 17, §1°, inciso II, da Resolução-TCU 185/2005, que esta solicitação não pode ser atendida nos termos em que fundamentada, uma vez ser juridicamente inviável; 
9.3. informar ao solicitante que: 
9.3.1. há processo de Auditoria de Conformidade, ainda pendente de apreciação pelo TCU (Processo TC Processo 018.130/2018-6, de relatoria do Ministro Walton Alencar Rodrigues) , cujo o objeto inclui questão que coincide com o principal requerimento da solicitação (avaliar o pagamento a profissionais do magistério com recursos de precatórios do Fundef) , embora o entendimento adotado na auditoria divirja daquele defendido na solicitação em análise; 
9.3.2. tão logo o processo TC Processo 018.130/2018-6 seja apreciado pelo Tribunal, ser-lhe-á dado conhecimento dos resultados e das medidas adotadas pelo Tribunal; 
9.4. encaminhar ao solicitante, em complemento às informações acima descritas, cópias dos Acórdãos 1.824/2017, 1.962/2017, 2.866/2018 e 180/2019, todos do Plenário do TCU, acompanhados dos seus respectivos Relatórios e Votos; 
9.5. informar ao eminente Ministro Walton Alencar Rodrigues, relator do Processo TC Processo 018.130/2018-6, que o Presidente da Comissão de Fiscalização Financeira e Controle da Câmara dos Deputados, Exmo. Sr. Deputado Federal Léo Motta, requereu, por meio desta Solicitação do Congresso Nacional, a realização de fiscalização envolvendo a temática da subvinculação estabelecida no art. 22 da Lei 11.494/2007, a qual já está sendo avaliada no âmbito do processo mencionado, e solicitar que seja oportunamente encaminhada cópia do acórdão, relatório e voto a ser proferidos ao relator desta solicitação, nos termos do art. 13, parágrafo único, da Resolução-TCU 215/2008; 
9.6. juntar cópia desta deliberação ao processo conexo mencionado anteriormente (TC Processo 018.130/2018-6) , conforme determina o art. 14, inciso V, da Resolução-TCU 215/2008; 
9.7. dar ciência desta decisão, e que atende parcialmente à solicitação apresentada, ao Exmo. Sr. Deputado Federal Léo Motta, Presidente da Comissão de Fiscalização Financeira e Controle da Câmara dos Deputados, e ao Deputado Bacelar, autor da Proposta de Fiscalização e Controle n° 181/2018, objeto destes autos; 
9.8. restituir estes autos à Secretaria de Controle Externo da Educação para prosseguimento do feito, a teor do art. 6°, inciso I, da Resolução-TCU 215/2008, determinando àquela unidade técnica que adote as medidas necessárias para fins de cumprimento do art. 18, parágrafo único, da Resolução-TCU 215/2008.'
A parcialidade da acolhida dos pedidos formulados diz respeito ao reconhecimento, nos termos do art. 38 da Lei 8.443/1996 (Lei Orgânica do TCU-LO/TCU) , que compete ao TCU realizar fiscalizações solicitadas pelo Congresso, sem que este último direcione o poder fiscalizatório do Tribunal. 
Assim, considerou que o pedido relacionado a garantir a destinação, aos profissionais de magistério, de pelo menos 60% dos valores pagos pela União aos Municípios a título de precatórios do FUNDEF seria juridicamente inviável. 
A decisão pela consideração supra, data vênia, não se coaduna com o alcance da conclusão do Acórdão recorrido. Isso porque, o fundamento jurídico do acolhimento parcial é previsto no art. 18, da Resolução 215/2008, in verbis: 
'Art. 18. O relator pode atender parcialmente a solicitação do Congresso Nacional quando seu completo atendimento depender da realização de diversas fiscalizações a serem finalizadas em prazos distintos.
Parágrafo único. No caso de atendimento parcial, o relator informará o andamento das outras fiscalizações que devem ser finalizadas para o completo atendimento da solicitação. (NR) (Resolução-TCU n° 248, de 25/04/2012, BTCU n° 16/2012, DOU de 07/05/2012) '
Ora, o acolhimento parcial, por expressa determinação do dispositivo supra, não autoriza reconhecer a parcialidade quando se reconhece impossível juridicamente o acolhimento do pedido, mas tão somente quando depender de outras fiscalizações. 
A impossibilidade jurídica, por sua vez, está calçada em juízo meritório já antecipado nos autos do processo TC Processo 018.130/2018-6, de Rel. do Min. Walton Alencar, ainda não findo (tese que fundamenta a provocação do próprio Ministro Walton nos autos de sua responsabilidade) . Ora, se o processo ainda não está findo, subsiste a possibilidade de, após a realização dos estudos técnicos necessários, se alcançar conclusão diferenciada daquela já pronunciada. 
Fato é que, especialmente em Pernambuco, há muita dúvida no que diz respeito a obediência da diretriz legal. A despeito do debate acerca da natureza da verba (indenizatória ou não) muitos Municípios efetuaram os repasses aos professores na forma preconizada pela Lei do FUNDEB, e outros não deram a mesma destinação. 
A circunstância carece de pronunciamento objetivo deste Tribunal para pacificar entendimento acerca da matéria considerando a totalidade dos processos já avaliados por esta Corte de Contas. 
Nesse sentido, imperioso que este Tribunal esclareça a obscuridade da decisão refletida no Acórdão pela parcialidade do pedido, visto que o disposto no art. 18 da Resolução 215/2008 só autoriza o reconhecimento parcial quando o acolhimento pretender outras fiscalizações, não abarcando o pedido relacionado ao pronunciamento acerca da vinculação dos pagamentos do FUNDEB. Por esta razão, entende-se que a matéria poderia ser acolhida na integralidade, ainda que remetida aos autos o processo TC 018.130/2018 para evitar entendimentos contraditórios deste Tribunal. 
É certo que a transparência com que esta Corte de Contas trata as matérias de sua competência é reconhecida. Não há de se confundir, portanto, pedidos com ordens, sendo certo que o senso de justiça permeia os juízos pacificadores dos eminentes Ministros. Tanto confiamos nisso que os provocamos. 
Isso posto é sempre oportuno destacar o zelo e a cautela com que conduz as participações nestes autos, evitando ao máximo qualquer intervenção desnecessária que porventura possa retardar o andamento do processo, mas sempre observando, atentamente, o não comprometimento de qualquer direito. 
O objetivo sempre foi tratar a relação jurídica processual que se apresenta da forma 'menos' gravosa possível, para simplificar as matérias trazidas à apreciação desta Corte de Contas, reduzindo-as ao mínimo indispensável para a sua compreensão e incolumidade do direito. 
Nesta fase, entretanto, considerando as omissões e obscuridades detectadas no Acórdão, e no intuito de preservar a incolumidade do direito do Embargante, faz-se necessária e indispensável a interposição do presente recurso de embargos de declaração destacando-se, preliminarmente, a elevada preocupação destes de jamais deixar transparecer que a escolha desta via recursal teria a intenção de criticar ou mesmo ofuscar o brilho das decisões sempre proferidas por esse Juízo. 
Para tanto, é oportuno trazer à colação excerto do julgamento do agravo regimental interposto no agravo de instrumento n° 163.047-5/PR (DJU 08.03.96, p. 6.223) , cujo voto condutor do julgamento unânime da 2º Turma do STF, capitaneado pelo Ministro Marco Aurélio, assim esclareceu certo preconceito que comumente é atraído pelos declaratórios, verbis: 
'Os embargos declaratórios não consubstanciam crítica ao oficio judicante, mas servem-lhe ao aprimoramento. Ao apreciá-los, o órgão deve fazê-lo com espirito de compreensão, atentando para o fato de consubstanciarem verdadeira contribuição da parte em prol do devido processo legal.' (g.p.) . 
Pois é exatamente com o genuíno intuito de contribuir para o aprimoramento do devido processo legal, além de preservar a incolumidade do direito que se interpõe o presente recurso. 
Exatamente sob essa vertente que pugna pela jurisdição de teses que enfrentem as provas produzidas nos autos, cuja materialidade é incontroversa. 
Ante o exposto, com base nas razões deduzidas neste Requerimento, requer seja submetido à aprovação para posterior encaminhamento ao Ministro Augusto Nardes, relator do processo número Processo 014.413/2019-1 (PFC 181) para que, nos termos do art. 287 do Regimento Interno do TCU sejam supridas as contradições aqui abordadas, no sentido de que sejam acolhidos os pedidos originais na integralidade".
É o Relatório.

não há

Não atuou.

SOLICITAÇÃO DO CONGRESSO NACIONAL. COMISSÃO DE FISCALIZAÇÃO FINANCEIRA E CONTROLE DA CÂMARA DOS DEPUTADOS (CFFC/CD). PROPOSTA DE FISCALIZAÇÃO E CONTROLE PARA GARANTIR A DESTINAÇÃO DE 60% DOS PRECATÓRIOS DO FUNDEF PARA O PAGAMENTO DOS PROFISSIONAIS DO MAGISTÉRIO. CONHECIMENTO. FISCALIZAÇÃO JURIDICAMENTE INVIÁVEL. IDENTIFICAÇÃO DE FISCALIZAÇÃO, AINDA PENDENTE DE APRECIAÇÃO, CUJO OBJETO INCLUI QUESTÃO QUE COINCIDE COM O REQUERIDO, EMBORA COM ENTENDIMENTOS DIVERGENTES. ATENDIMENTO PARCIAL DA SOLICITAÇÃO. ENCAMINHAMENTO DE INFORMAÇÕES E CÓPIA DE DELIBERAÇÕES JÁ PROFERIDAS. DETERMINAÇÃO À UNIDADE TÉCNICA QUE ENVIE CÓPIA DO ACÓRDÃO QUE VIER A SER PROFERIDO NO PROCESSO PENDENTE DE APRECIAÇÃO. EMBARGOS DE DECLARAÇÃO. CONHECIMENTO. INEXISTÊNCIA DOS VÍCIOS ALEGADOS. REJEIÇÃO. CIÊNCIA.

SOLICITAÇÃO DO CONGRESSO NACIONAL (SCN)

Secretaria de Controle Externo da Educação (SecexEduc).

Trago a apreciação do colegiado os Embargos de Declaração opostos pela Comissão de Fiscalização Financeira e Controle da Câmara dos Deputados (CFFC/CD) , constante à peça 37, ao Acórdão 1690/2019-TCU-Plenário.
2.	Tal acórdão conheceu da Solicitação do Congresso Nacional, considerou-a parcialmente atendida, prestou informações à referida comissão e ao Exmo. Sr. Deputado Federal Léo Motta, Presidente da CFFC/CD, e, também, efetivou medidas no sentido de que tão logo o processo TC Processo 018.130/2018-6 - cujo o objeto inclui questão que coincide com o principal requerimento da solicitação (avaliar o pagamento a profissionais do magistério com recursos de precatórios do Fundef) - seja apreciado pelo Tribunal, bem assim seja dado conhecimento dos resultados e das medidas adotadas pelo Tribunal ao solicitante.
3.	De início, entendo que os presentes embargos devem ser conhecidos, ainda que não tenha sido atendido o requisito de tempestividade aplicável à espécie, com base no princípio do formalismo moderado e no disposto nos arts. 32, inciso II, e 34 da Lei 8.443/1992, c/c 277, inciso III, e 287, caput e § 1º, do Regimento Interno desta Casa (RI/TCU) .
II
4.	No que respeita às preliminares de mérito, bem assim ao caráter pedagógico que deve ser conferido às deliberações deste Tribunal de Contas, registro que os embargos de declaração são, em regra, recurso integrativo, objetivando extirpar da decisão embargada, além da obscuridade e contradição, a omissão. Do mesmo modo, o entendimento doutrinário e jurisprudencial sobre a matéria é o de que tais espécies de falhas são aquelas decorrentes do próprio julgado e que prejudicam a sua perfeita compreensão, e não aquelas que bem entenda a embargante, muito menos como meio transverso visando impugnar os fundamentos da decisão atacada.
5.	No mesmo sentido a jurisprudência dos tribunais pátrios, da qual reproduzo excerto do voto condutor da seguinte deliberação do egrégio STJ, a rememorar que os declaratórios:
" (...) objetivam expungir da decisão embargada, o vício da omissão, entendida como aquela advinda do próprio julgado e prejudicial à compreensão de causa, e não aquela que entenda o embargante, ainda mais como meio transverso a impugnar os fundamentos da decisão recorrida." (STJ, EDcl REsp 351490, DJ 23/09/2002) .
6.	Essa compreensão é também do egrégio Supremo Tribunal Federal (STF) , consoante se extrai do seguinte julgado daquela Corte Maior:
EMENTA: EMBARGOS DE DECLARAÇÃO NO RECURSO ORDINÁRIO EM HABEAS CORPUS. PENAL E PROCESSUAL PENAL. INEXISTÊNCIA DE OBSCURIDADE, CONTRADIÇÃO OU OMISSÃO. AUSÊNCIA DE VÍCIO APTO A ENSEJAR QUALQUER DAS HIPÓTESES DE CABIMENTO DOS EMBARGOS DE DECLARAÇÃO. PRETENSÃO DE REDISCUTIR MATÉRIA JÁ DECIDIDA. EFEITOS INFRINGENTES. IMPOSSIBILIDADE. EMBARGOS DECLARATÓRIOS DESPROVIDOS. 
1. Os embargos de declaração são cabíveis quando houver, na sentença ou no acórdão, obscuridade, contradição ou omissão. Inexistentes quaisquer desses vícios, não se pode falar em cabimento do recurso de embargos de declaração. 
2. A pretensão de rediscutir a matéria de fundo constante da impetração é inviável na via estreita dos embargos declaratórios, máxime quando inexiste nulidade processual a ser sanada. 
3. In casu, verifica-se que a pretensão do embargante é o rejulgamento da impetração, inviável na via estreita dos embargos declaratórios. 
4. Embargos declaratórios desprovidos.
 (Emb. Decl. no Recurso Ordinário em Habeas Corpus 121.103 Distrito Federal. Rel.: Min. LUIZ FUX. Julg. 31/5/2016 - destaquei) .
7.	Complementando, resta assente nesta Corte de Contas que não há omissão apta ao acolhimento de embargos de declaração quando a matéria é enfrentada na instrução da unidade técnica que consta do relatório e integra as razões de decidir da deliberação embargada, bem assim, na hipótese de haver aspectos divergentes entre o encaminhamento por ela proposto e o que foi compreendido pelo julgador, quando tais questões são objeto de considerações específicas. Nessa linha os Acórdãos 463/2007, 1.861/2009, 3.111/2014, 302/2015, 2.309/2015, e 294/2016, do Plenário; 1.576/2007, 663/2008, 5.589/2009, 3.339/2013, e 131/2015, da 1ª Câmara; e 268/2007, 133/2008 e 8.345/2016, da 2ª Câmara.
III
8.	Assentadas essas premissas, passo ao exame do mérito dos presentes embargos, anotando, desde já, que inexistem os vícios de obscuridade, omissão e contradição suscitados pelo recorrente no Acórdão 1690/2019-TCU-Plenário.
9.	Inicialmente, recordo que o objeto da presente Solicitação do Congresso Nacional (Proposta de Fiscalização e Controle nº 181/2018) requer do TCU "ato de fiscalização e controle para garantir a destinação de 60% dos precatórios do FUNDEF para o pagamento dos profissionais do magistério". Não obstante, na proposta apresentada pelo seu subscritor no âmbito da comissão temática da Câmara  Baixa, Deputado Bacelar (PODEMOS/BA) , devidamente avalizada pelo relator e pelo referido colegiado, Deputado Fernando Rodolfo (PL/PE) , a CFFC requer a realização de fiscalização que garanta: 
	i) a destinação, aos profissionais de magistério, de pelo menos 60% dos valores pagos pela União aos Municípios a título de precatórios do Fundo de Manutenção e Desenvolvimento do Ensino Fundamental e de Valorização do Magistério (FUNDEF) , conforme disposto no art. 22 da Lei 11.494, de 20 de junho de 2007; 
	ii) a aplicação das sanções previstas em lei aos responsáveis, em caso de verificação de violação do disposto no art. 22 da Lei 11.494, de 20 de junho de 2007; e 
	iii) a sustação de todo ato administrativo que viole o disposto no art. 22 da Lei 11.494, de 20 de junho de 2007.
10.	Rememoro, também, o teor dos dispositivos da Lei 11.494/2007, que "Regulamenta o Fundo de Manutenção e Desenvolvimento da Educação Básica e de Valorização dos Profissionais da Educação - FUNDEB", de que trata o art. 60 do Ato das Disposições Constitucionais Transitórias (ADCT) , e que são pertinentes ao deslinde da matéria, quais sejam, os arts. 21, 22 e 23, in verbis:
Art. 21.  Os recursos dos Fundos, inclusive aqueles oriundos de complementação da União, serão utilizados pelos Estados, pelo Distrito Federal e pelos Municípios, no exercício financeiro em que lhes forem creditados, em ações consideradas como de manutenção e desenvolvimento do ensino para a educação básica pública, conforme disposto no art. 70 da Lei nº 9.394, de 20 de dezembro de 1996.
§ 1º Os recursos poderão ser aplicados pelos Estados e Municípios indistintamente entre etapas, modalidades e tipos de estabelecimento de ensino da educação básica nos seus respectivos âmbitos de atuação prioritária, conforme estabelecido nos §§ 2º e 3º do art. 211 da Constituição Federal.
§ 2º Até 5% (cinco por cento) dos recursos recebidos à conta dos Fundos, inclusive relativos à complementação da União recebidos nos termos do § 1º do art. 6º desta Lei, poderão ser utilizados no 1º (primeiro) trimestre do exercício imediatamente subsequente, mediante abertura de crédito adicional.
Art. 22.  Pelo menos 60% (sessenta por cento) dos recursos anuais totais dos Fundos serão destinados ao pagamento da remuneração dos profissionais do magistério da educação básica em efetivo exercício na rede pública.
Parágrafo único.  Para os fins do disposto no caput deste artigo, considera-se:
I - remuneração: o total de pagamentos devidos aos profissionais do magistério da educação, em decorrência do efetivo exercício em cargo, emprego ou função, integrantes da estrutura, quadro ou tabela de servidores do Estado, Distrito Federal ou Município, conforme o caso, inclusive os encargos sociais incidentes;
II - profissionais do magistério da educação: docentes, profissionais que oferecem suporte pedagógico direto ao exercício da docência: direção ou administração escolar, planejamento, inspeção, supervisão, orientação educacional e coordenação pedagógica;
III - efetivo exercício: atuação efetiva no desempenho das atividades de magistério previstas no inciso II deste parágrafo associada à sua regular vinculação contratual, temporária ou estatutária, com o ente governamental que o remunera, não sendo descaracterizado por eventuais afastamentos temporários previstos em lei, com ônus para o empregador, que não impliquem rompimento da relação jurídica existente.
Art. 23.  É vedada a utilização dos recursos dos Fundos:
I - no financiamento das despesas não consideradas como de manutenção e desenvolvimento da educação básica, conforme o art. 71 da Lei nº 9.394, de 20 de dezembro de 1996;
II - como garantia ou contrapartida de operações de crédito, internas ou externas, contraídas pelos Estados, pelo Distrito Federal ou pelos Municípios que não se destinem ao financiamento de projetos, ações ou programas considerados como ação de manutenção e desenvolvimento do ensino para a educação básica." (destaquei) .
11.	De outra parte, também trago à lume que Proposta de Fiscalização e Controle (PFC) é instrumento de fiscalização e controle externo da Administração Pública, com previsão no Regimento Interno da Câmara dos Deputados, que estabelece:
"Art. 61. A fiscalização e controle dos atos do Poder Executivo, incluídos os da administração indireta, pelas Comissões, sobre matéria de competência destas, obedecerão às regras seguintes: (...) 
1º A Comissão, para a execução das atividades de que trata este artigo, poderá solicitar ao Tribunal de Contas da União as providências ou informações previstas no art. 71, IV e VII, da Constituição Federal."  (destaquei) 
12.	O citado artigo da Carta Magna possibilita que as Casas Legislativas e suas comissões provoquem o TCU para que seja realizada inspeção ou auditoria em entidades da Administração Pública e para que sejam fornecidas informações que digam respeito à fiscalização contábil, financeira, orçamentária, operacional e patrimonial ou que versem sobre resultados de auditorias e inspeções já realizadas; veja-se:
"Art. 71. O controle externo, a cargo do Congresso Nacional, será exercido com o auxílio do Tribunal de Contas da União, ao qual compete: 
 (...) 
IV - realizar, por iniciativa própria, da Câmara dos Deputados, do Senado Federal, de Comissão técnica ou de inquérito, inspeções e auditorias de natureza contábil, financeira, orçamentária, operacional e patrimonial, nas unidades administrativas dos Poderes Legislativo, Executivo e Judiciário, e demais entidades referidas no inciso II [fundações e sociedades instituídas e mantidas pelo Poder Público federal]; (...) 
VII - prestar as informações solicitadas pelo Congresso Nacional, por qualquer de suas Casas, ou por qualquer das respectivas Comissões, sobre a fiscalização contábil, financeira, orçamentária, operacional e patrimonial e sobre resultados de auditorias e inspeções realizadas;".
IV
13.	Feitos esses esclarecimentos iniciais, resta, a meu ver, que os vícios suscitados pela Comissão de Fiscalização Financeira e Controle da Câmara dos Deputados (CFFC/CD) , conforme se observa da leitura das razões recursais, constantes do relatório precedente, carregam, em verdade, argumentação de mérito direcionada nitidamente à reforma do julgado. Em outras palavras, vale-se o embargante, de maneira irrestrita, de argumentos com a finalidade de provocar novo debate meritório sobre os fundamentos que subsidiaram a deliberação recorrida, em especial o entendimento jurisprudencial firmado pela Corte de Contas sobre a matéria, que, como esclarecido no voto que fundamentou o acórdão embargado, torna juridicamente inviável a realização, nos moldes requeridos pela referida comissão, da fiscalização objeto da SCN formulada.
14.	Em síntese, a CFFC/CD alega obscuridade da decisão refletida no acolhimento parcial da solicitação e no reconhecimento da inviabilidade jurídica de garantir a destinação, aos profissionais de magistério, de pelo menos 60% dos valores pagos pela União aos Municípios a título de precatórios do FUNDEF. O entendimento dessa comissão, expresso em sua peça recursal, é no sentido de que o acolhimento, nos termos do parágrafo único do art. 18 da Resolução-TCU 215/2008, somente poderá ser parcial quando depender de outras fiscalizações ainda em curso, ou seja, o referido normativo não autoriza reconhecer a parcialidade quando se reconhece a impossibilidade jurídica do acolhimento do pedido.
15.	Referida comissão apresenta, ainda, informação sobre a existência de dúvida quanto a obediência da diretriz legal acerca da natureza da verba (indenizatória ou não) , especialmente no estado de Pernambuco, onde vários municípios efetuaram os repasses aos professores na forma preconizada pela Lei do FUNDEB, e outros não deram a mesma destinação.
16.	Diante dessa situação, que, no contexto dos presentes autos, pode ser considerada como omissão, a CFFC/CD entende que o Tribunal deve, considerando a totalidade dos processos já avaliados, pronunciar objetivamente para pacificar o entendimento acerca da matéria.
17.	Por fim, requer a embargante que sejam supridas as contradições abordadas em sua peça recursal, no sentido de que sejam acolhidos os pedidos originais na integralidade.
IV.1
18.	No tocante à suposta omissão, na qual a CFFC/CD entende que o Tribunal deve, considerando a totalidade dos processos já avaliados, pronunciar objetivamente para pacificar o entendimento acerca da matéria, considero que o voto que fundamenta a deliberação embargada traz o entendimento jurisprudencial firmado nesta Corte de Contas. Por pertinente, transcrevo o trecho desse voto que deixou explicito tal entendimento:
"13.	Importante deixar registrado que o TCU já enfrentou a matéria objeto da presente SCN e firmou o seguinte entendimento sobre a questão: 'a natureza extraordinária dos recursos advindos da complementação da União obtida pela via judicial afasta a subvinculação estabelecida no art. 22 da Lei 11.494/2007' e 'recursos recebidos a título de complementação da União no Fundef, reconhecidos judicialmente, além de não estarem submetidos à subvinculação de 60%, prevista no artigo 22 da Lei 11.494/2007, consoante o subitem 9.2.1.2, Acórdão 1962/2017-TCU-Plenário, não podem ser utilizados para pagamentos de rateios, abonos indenizatórios, passivos trabalhistas ou previdenciários, remunerações ordinárias, ou de outras denominações de mesma natureza, aos profissionais da educação'. Esse entendimento está muito bem sedimentado, conforme fundamentos constantes dos Acórdãos 1.962/2017 e 2.866/2018, ambos do Plenário do TCU.
14.		Cabe consignar, ainda, que decisão do Supremo Tribunal Federal (STF) que negou liminar em Mandado de Segurança impetrado pelo Sindicato dos Trabalhadores em Educação Pública do Estado do Pará - SINTEPP contra ato do TCU (Acórdão 1824/2017-TCU-Plenário) reforça o entendimento adotado pelo Tribunal sobre a matéria objeto destes autos (STF. MS: 35675 DF - DISTRITO FEDERAL 0070050-35.2018.1.00.0000, Relator: Min. ROBERTO BARROSO, Data de Julgamento: 17/05/2018, Data de Publicação: DJe-098 21/05/2018) .
15.		A SCN requer que o TCU realize ato de fiscalização e controle que garanta que pelo menos 60% dos valores pagos pela União aos Municípios a título de precatórios do Fundo de Manutenção e Desenvolvimento do Ensino Fundamental e de Valorização do Magistério (FUNDEF) sejam destinados ao pagamento dos profissionais do magistério, ou seja, o objetivo da fiscalização vai de encontro ao entendimento jurisprudencial firmado pela Corte de Contas sobre a matéria, o que torna juridicamente inviável a realização da fiscalização requerida, nos termos dos arts. 4º e 38 da Lei 8.443/1996, c/c o art. 17, § 1º, inciso II, da Resolução-TCU 215/2008, e dos Acórdãos 1.962/2017 e 2.866/2018, ambos do Plenário do TCU." (grifos no original) .
19.	Como se vê, o voto condutor da decisão recorrida apresenta, de forma cristalina e precisa, o entendimento jurisprudencial acerca da matéria objeto da SCN em análise, razão pela qual não procede a suposta omissão apontada pelo embargante.
IV.2
20.	Igualmente, não merece acolhida a arguição de obscuridade na deliberação embarcada, pois o voto que a fundamenta deixa claro que a realização da fiscalização requerida é juridicamente inviável, nos termos dos arts. 4º e 38 da Lei 8.443/1996, c/c o art. 17, § 1º, inciso II, da Resolução-TCU 215/2008, pois vai de encontro ao entendimento jurisprudencial firmado pela Corte de Contas sobre a matéria (Acórdãos 1.824/2017, 1.962/2017 e 2.866/2018, todos do Plenário do TCU e da relatoria do Min. Walton Alencar Rodrigues) .
21.	Neste ponto, pertinente destacar que embora seja facultado às Comissões da Câmara dos Deputados deflagrarem o início de procedimento fiscalizatório no âmbito do Tribunal, com fundamento no já transcrito art. 71 da Constituição, isso não significa que, ao solicitarem a realização de auditoria, as comissões possam adentrar no mérito da questão, de modo a interferir no modus operandi ou nas conclusões do TCU quando aprecia a matéria de fundo.
22.	Dessa forma, entendo que a CFFC/CD, ao solicitar que o TCU assegure, por meio de ato de fiscalização e controle, a destinação, aos profissionais de magistério, de pelo menos 60% dos valores pagos pela União aos Municípios a título de precatórios do FUNDEF, extrapolou as competências previstas na Constituição.
23.	Conforme já visto no voto que fundamentou a decisão embargada, a matéria em debate - aplicação dos recursos previdentes dos citados precatórios, especificamente quanto à subvinculação, prevista no artigo 22, caput, da Lei 11.494/2007 - já foi enfrentada pelo TCU no processo TC Processo 020.079/2018-4, que trata de representação da Secretaria de Controle Externo da Educação (SecexEducação) em que foram narradas possíveis irregularidades nessa aplicação de recursos.
24.	Ao apreciar o mérito desse processo, o Plenário desta Corte se posicionou pela ilegalidade da realização de pagamentos aos profissionais da educação com recursos provenientes de precatórios relativos à complementação do FUNDEF, conforme bem demonstra o sumário do Acórdão 2866/2018-TCU-Plenário, Relator Min. Walton Alencar, in verbis:
"Sumário: REPRESENTAÇAO. POSSÍVEIS IRREGULARIDADES NA APLICAÇÃO DOS RECURSOS PROVENIENETES DE PRECATÓRIOS RELATIVOS À COMPLEMENTAÇÃO DO FUNDO DE MANUNTEÇÃO E DESENVOLVIMENTO DO ENSINO FUNDAMENTAL E DE VALORIZAÇÃO DO MAGISTÉRIO (FUNDEF) . NATUREZA EXTRAORDINÁRIA DOS RECURSOS. AFASTAMENTO DA SUBVINCULAÇÃO PREVISTA NO ARTIGO 22, CAPUT, DA LEI 11.494/2007. MEDIDA CAUTELAR CONCEDIDA OBSTANDO A UTILIZAÇÃO DE TAIS RECURSOS PARA O PAGAMENTO DE PROFISSIONAIS DO MAGISTÉRIO A QUALQUER TÍTULO. OITIVA DO MINISTÉRIO DA EDUCAÇÃO E DO FUNDO NACIONAL DE DESENVOLVIMENTO DA EDUCAÇÃO. CONFIRMAÇÃO DA CAUTELAR. DETERMINAÇÃO. RECOMENDAÇÕES.
1. Os recursos recebidos a título de complementação da União no Fundef, reconhecidos judicialmente, além de não estarem submetidos à subvinculação de 60% prevista no artigo 22, da Lei 11.494/2007, não podem ser utilizados para pagamentos de rateios, abonos indenizatórios, passivos trabalhistas ou previdenciários, remunerações ordinárias ou outras denominações de mesma natureza, aos profissionais da educação.
2. Os entes federados beneficiários devem, previamente à utilização dos valores, elaborar plano de aplicação dos recursos compatível com a presente deliberação, o Plano Nacional de Educação, os objetivos básicos das instituições educacionais e os respectivos planos estaduais e municipais de educação, dando-lhe ampla divulgação." (grifado) .
25.	O voto que fundamenta tal decisão fez considerações consistentes na linha da ilegalidade e da ausência de razoabilidade do pagamento aos profissionais da educação com recursos provenientes de precatórios do FUNDEF:
"Recursos provenientes de precatórios são recursos oriundos de ações judiciais, absolutamente extraordinários e aleatórios. Diferem enormemente dos 'recursos anuais'. A partir das citadas cláusulas constitucionais e legais, não há margem interpretativa para considerar, no caso tratado, aqueles recursos excepcionais, decorrentes do pagamento a menor da complementação da União, como aptos à livre aplicação em áreas diversas, ou utilizados no pagamento de honorários advocatícios. 
Por expressa dicção constitucional e legal, tais recursos são sempre gravados às ações de MDE que lhe deram origem. São, portanto, recursos ontologicamente carimbados, com a finalidade originária de manutenção e desenvolvimento do ensino. 
A propósito, por ocasião da prolação do Acórdão 1962/2017-TCU-Plenário, em sede de embargos de declaração, opostos contra o Acórdão 1824/2017-TCU-Plenário, esta Corte expressamente reconheceu a existência de omissão, quanto à análise da subvinculação, prevista no artigo 22, da Lei 11.494/2007. Por tal razão, esclareceu aos interessados o seguinte:
9.2.1.2. a natureza extraordinária dos recursos advindos da complementação da União obtida pela via judicial afasta a subvinculação estabelecida no art. 22 da Lei 11.494/2007 (grifos meus) .
Não bastassem os fundamentos expostos na fundamentação da resposta aos embargos, reproduzi excerto de posicionamento do Fundo Nacional de Desenvolvimento da Educação (TC Processo 005.506/2017-4, peça 13) , lavrado nestes termos:
 (...) 
22. Nesses termos, considerando-se a finalidade dos preceitos que objetivam a valorização dos profissionais do magistério, as metas e estratégias do Plano Nacional de Educação e, por fim, o risco iminente de enriquecimento sem causa, em vista dos elevados montantes constantes dos precatórios das ações relacionadas ao FUNDEF, não se afigura plausível, s.m.j., à luz dos princípios da razoabilidade e da proporcionalidade, a subvinculação dos recursos dos precatórios à 'remuneração' dos profissionais do magistério. (Peça 15, p.16) (original sem grifos) . 
 (...) 
Acolho o entendimento do FNDE e da unidade instrutiva, quanto à impossibilidade de utilizar os recursos dos precatórios do Fundef, para pagamentos de abonos, rateios ou passivos trabalhistas e previdenciários, por razões que passo a declinar:
Além de não estarem tais rubricas previstas no rol de incisos do artigo 70 da Lei 9.394/1996, elas não se amoldam ao caput do dispositivo, o qual define as despesas de manutenção e desenvolvimento do ensino (MDE) , como aquelas realizadas com vistas à consecução dos objetivos básicos das instituições educacionais. Este, aliás, é o vetor interpretativo para se avaliar a adequação do fato ao inciso I, do artigo 70, da LDB.
A própria Lei 9.394/1996 lista despesas que não considera de MDE, como o pagamento de docentes, quando em desvio de função, ou em atividade alheia à manutenção e desenvolvimento do ensino (artigo 71) , o que evidencia a intenção do legislador de considerar como despesa de MDE apenas os pagamentos realizados a profissionais no efetivo exercício de atividade de ensino e, consequentemente, contribuindo para a consecução dos objetivos das instituições educacionais.
Nesse sentido, por não contribuir para o alcance dos objetivos das instituições educacionais e, assim, não poder ser considerada despesa de MDE, não é cabível o pagamento de dívidas trabalhistas ou previdenciárias com recursos dos precatórios do Fundef, ainda que originadas na falta de pagamentos salariais de profissionais que estiveram no exercício de atividade de ensino no passado - o que seria apenas uma das hipótese para o surgimento de passivos trabalhistas ou previdenciários do ente federado. O pagamento de tais obrigações, cuja relevância não está em discussão, deve ser feito com recursos de outras fontes que não o Fundef/Fundeb.
 (...) 
Os referidos artigos da Lei de Responsabilidade Fiscal dispõem sobre a necessidade de avaliação do impacto orçamentário-financeiro da expansão de ações governamentais e do aumento da despesa com pessoal, de sua compatibilidade com o Plano Plurianual (PPA) e com a Lei de Diretrizes Orçamentárias (LDO) .
O recebimento de recursos advindos dos precatórios do Fundef, de caráter excepcional e eventual, não pode suportar aumento de remuneração ordinária dos profissionais do magistério, em que pese o disposto no artigo 70, inciso I, da LDB. 
O ingresso de substancial montante de recursos aos cofres municipais pode deixar o prefeito tentado a aumentar os valores do plano de carreira de seus professores, com a melhor das intenções. Entretanto, com o esvaimento desse montante, de caráter nitidamente excepcional, é provável que o município não tenha caixa para o pagamento dos salários incrementados por ocasião do ingresso dos recursos excepcionais, sendo impossibilitado de reduzi-los em razão do princípio constitucional da irredutibilidade dos vencimentos.    
E tais aumentos apenas podem ser respaldados por receitas ordinárias, contínuas, em observância à responsabilidade na gestão fiscal (artigo 1º, §1º, da Lei Complementar 101/2000) .
Os recursos advindos dos precatórios do Fundef não devem ser utilizados para pagamento de remunerações atuais, previstas em planos de cargo dos profissionais do magistério, por duas razões:"  (grifado) .
26.	Assim, tendo em vista que já foi realizada auditoria sobre a matéria e, além disso, já houve decisão de mérito do Tribunal pela ilegalidade da realização de pagamentos aos profissionais da educação com recursos provenientes de precatórios do FUNDEF, estando, assim, plenamente vigente o entendimento antes declinado pela Corte, as solicitações contidas na Proposta de Fiscalização e Controle 181/2018 de que seja atribuído intelecção diversa não tem como produzir qualquer efeito. Assim, as determinações contidas no Acórdão 2866/2018-TCU-Plenário continuam a produzir todos os efeitos que lhe são próprios.
27.	Noutra banda, anoto que as deliberações do TCU só podem ser revistas ou desconstituídas por meio das vias recursais previstas em sua Lei Orgânica, Lei 8.443/1992, ou em seu Regimento Interno, e que a PFC 181/2018 não se enquadra em nenhuma das hipóteses enumeradas no rol taxativo de recursos. Assim, tal proposta não se mostra instrumento hábil a promover a modificação da mencionada deliberação desta Corte de Contas.
28.	Na referida proposta de fiscalização, também é solicitado que o TCU assegure a "aplicação das sanções previstas em lei aos responsáveis, em caso de verificação de violação do disposto no art. 22 da Lei 11.464, de 20 de junho de 2007" e a "sustação de todo ato administrativo que viole o disposto no art. 22 da Lei 11.464, de 20 de junho de 2007". 
29.	Tais pleitos também não merecem prevalecer, pelos mesmos fundamentos apresentados no voto que fundamenta a decisão recorrida, bem assim neste voto. Conforme já destaquei, a competência conferida pelo constituinte ao Poder Legislativo se limita à solicitação de instauração de procedimento fiscalizatório e de controle no âmbito do TCU, o que não possibilita ao requerente adentrar o mérito da questão ou determinar a aplicação de sanções ou a sustação de atos, competência própria da Corte de Contas.
30.	A pretensão da Comissão de Fiscalização Financeira Controle da Câmara dos Deputados no sentido que o Tribunal sancione os agentes públicos que adotem postura em conformidade com o entendimento do próprio TCU não se mostra adequada ou sequer razoável, e atenta contra a independência do órgão de controle externo.
31.	Dessa forma, tenho que, apesar de possuir competência para solicitar ao TCU a realização de ato de fiscalização e controle, nos termos do art. 71, inciso IV, da Constituição Federal, não cabe à Comissão de Fiscalização Financeira Controle da Câmara dos Deputados: (i) adentrar o mérito do ato de fiscalização e controle, de modo a interferir no livre exame da questão por esta Corte de Contas; ou (ii) determinar aplicação de sanção e ou a sustação de atos administrativos.
IV.3
32.	Também não procede a alegada obscuridade da decisão refletida no atendimento parcial da solicitação e no reconhecimento da inviabilidade jurídica de realizar o ato de fiscalização nos moldes requeridos pela CFFC/CD, pois ainda não foi apreciado pelo Plenário do Tribunal o processo TC Processo 018.130/2018-6, que trata auditoria de conformidade com o objetivo de verificar se os recursos dos precatórios do Fundef foram utilizados exclusivamente para manutenção e desenvolvimento do ensino fundamental, observando-se a vedação a pagamento de honorários advocatícios com tais recursos, nos moldes preconizados no Acórdão 1824/2017-TCU-Plenário, bem como o afastamento da subvinculação estabelecida no art. 22 da Lei 11.494/2017, em observância ao item 9.1.2.1 do Acórdão 1962/2017-TCU-Plenário.
33.	Apesar do entendimento adotado na referida auditoria divergir do objetivado pela CFFC/CD na solicitação em análise, considerei que tal fiscalização tem correlação com os presentes autos e, nos termos do art. 18 da Resolução-TCU 215/2008, entendi que esta SCN só será integramente atendida após envio da decisão que vier a ser prolatada nos autos do TC Processo 018.130/2018-6, da relatoria do eminente Ministro Walton de Alencar.
V
34.	Importante registrar que a Procuradoria-Seccional da União em Petrolina/PE, por intermédio do OFÍCIO n. 00357/2019/COORDJUR/PSUPNZ/PGU/AGU, de 07 de outubro de 2019, solicitou a esta Corte de Contas subsídios necessários para defesa da União nos autos do processo judicial nº 0800409-17.2019.4.05.8304, que cuida da ação proposta pelo Sindicato dos Servidores Públicos Municipais de Salgueiro, com pedido de medida de urgência, a fim de vincular 60% da parcela do FUNDEF que será paga ao município réu através da Ação n. 0006448-51.2014.4.05.8300, para pagamento dos professores do ensino fundamental que trabalharam de 2001 a 2006.
35.	Ao se manifestar sobre essa solicitação da Procuradoria, a Consultoria Jurídica do TCU, por meio de Parecer datado de 16/10/2019 (peça 5 do TC Processo 036.294/2019-5) , tratou da matéria objeto da presente SCN.
36.	Por pertinente, tendo em vista a adequação da análise da Conjur/TCU, que endossa o entendimento expresso pelo Plenário desta Corte de Contas no Acórdão 1690/2019-TCU-Plenário e, também, o que apresento neste voto, transcrevo, a seguir, trechos desse parecer:
"3.	Apesar de possuir competência para solicitar ao TCU a realização de auditoria, nos termos do art. 71, IV, da Constituição, não cabe à Comissão de Fiscalização Financeira Controle da Câmara dos Deputados adentrar o mérito da fiscalização, de modo a interferir no livre exame da questão por esta Corte de Contas. Matéria já analisada pelo TCU.
4.		Ilegalidade da realização de pagamentos aos profissionais da educação com recursos do FUNDEF. (...) 
II.		DAS ALEGAÇÕES E DOS PEDIDOS DO AUTOR (...) 
4.		Acrescenta que o TCU, por meio do Acórdão 1690/2019-TCU-Plenário, não atendeu à solicitação do Congresso Nacional (Proposta de Fiscalização e Controle n° 181/2018)  para que fosse realizado ato de fiscalização e controle para garantir a destinação de 60% dos precatórios do FUNDEF para o pagamento dos profissionais do magistério, recusa que seria 'inconstitucional', em ofensa aos arts. 70 e 71, VII, da Constituição c/c os artigos 60, incisos I e II, e 61, do Regimento Interno da Câmara dos Deputados.
5.		Discorda do entendimento do TCU cristalizado no Acórdão 2866/2018-TCU-Plenário, que firmou entendimento no sentido de que em relação aos recursos recebidos a título de complementação da União no FUNDEF, reconhecidos judicialmente, 'além de não estarem submetidos à subvinculação de 60%, prevista no artigo 22 da Lei 11.494/2007, consoante o subitem 9.2.1.2, Acórdão 1962/2017-TCU-Plenário, não podem ser utilizados para pagamentos de rateios, abonos indenizatórios, passivos trabalhistas ou previdenciários, remunerações ordinárias, ou de outras denominações de mesma natureza, aos profissionais da educação'.
6.		Ao final, requer a título de antecipação de tutela o bloqueio de 60% (sessenta por cento) do valor total devido pela União ao Município a ser liberado pela Justiça Federal no processo de nº 0006448-51.2014.4.05.8300, em trâmite na 7ª Vara Federal de PE. No mérito, que 'seja determinada por V.Exa., uma perícia contábil para se individualizar os valores devidos a cada Substituído, calculados sobre o percentual de 60% devidos pela União ao Réu', que 'seja reconhecida a inconstitucionalidade praticada pelo primeiro Réu, ora TCU, a fim de refutar o item 9.2 do Acórdão 1690/2019-TCU-Plenário, instaurado pelo Processo nº TC Processo 014.413/2019-1' e que 'seja o Município Réu condenado a pagar a cada Substituído os respectivos valores encontrados na perícia contábil, com juros e correção monetária'.
III.		PRELIMINAR: DA ILEGITIMIDADE ATIVA AD CAUSAM E DA FALTA DE INTERESSE PROCESSUAL DO AUTOR EM RELAÇÃO AO PEDIDO DE ANULAÇÃO DO ITEM 9.2 DO Acórdão 1690/2019-TCU-Plenário
7.		Conforme dessume-se da leitura da inicial, verifica-se que o autor requer seja declarada a 'inconstitucionalidade' do Acórdão 1690/2019-TCU-Plenário, pelo fato de o TCU, por meio desse decisum, ter entendido que não poderia atender à solicitação do Congresso Nacional (Proposta de Fiscalização e Controle n° 181/2018) para que fosse realizada ato de fiscalização e controle para garantir a destinação de 60% dos precatórios do FUNDEF para o pagamento dos profissionais do magistério. Assim, a presente ação, no tocante ao TCU, pretende que o Poder Judiciário determine ao TCU que este realize a fiscalização solicitada por Comissão da Câmara dos Deputados.
8.		Ora, observa-se, sem maiores esforços, que o autor não é parte legítima para requerer que o TCU cumpra solicitação do órgão legislativo, e sequer haveria falar, no caso, em interesse jurídico do Sindicato nesse sentido. Obviamente, é a Câmara dos Deputados que deteria interesse e legitimidade para recorrer ao Judiciário com o fim de obrigar o TCU a atender a sua própria solicitação, com base nos artigos citados pelo autor (arts. 70 e 71, VII, da Constituição c/c os artigos 60, incisos I e II, e 61, do Regimento Interno da Câmara dos Deputados) .
9.		Prova disso é que o deputado federal Fernando Rodolfo Tenório de Vasconcelos, autor do Relatório Prévio emitido ao apreciar a Proposta de Fiscalização e Controle n° 181/2018 que requereu do TCU 'ato de fiscalização e controle para garantir a destinação de 60% dos precatórios do FUNDEF para o pagamento dos profissionais do magistério', interpôs junto ao STF, no dia 10/09/2019, o mandado de segurança n. 36.679, com o mesmo objetivo do ora autor, não tendo sido, até a presente data (14/10/2019) , apreciada a liminar requerida.
V.		O REQUERIMENTO DA CÂMARA DOS DEPUTADOS DE REALIZAÇÃO DE AUDITORIA (PFC 181/2018) , EMBORA LEGÍTIMO, VIOLA AUTONOMIA DO TCU. (...) 
21.		Ocorre que, tal qual será adiante demonstrado, ao solicitar que o TCU assegure a destinação, aos profissionais de magistério, de pelo menos 60% dos valores pagos pela União aos Municípios a título de precatórios do FUNDEF, a Comissão de Fiscalização Financeira Controle da Câmara dos Deputados extrapola tais competências previstas na Constituição. 
22.		De acordo com o acima transcrito art. 71 da Constituição, é facultado às Comissões da Câmara dos Deputados deflagrar o início de procedimento fiscalizatório no âmbito desta Corte de Contas, o que não significa que tais órgãos do Poder Legislativo, ao solicitarem a realização de auditoria, possam adentrar no mérito da questão, de modo a interferir nas conclusões do TCU ao apreciar a matéria. 
23.		Nesse contexto, cabe ressaltar que a questão referente à destinação aos profissionais de magistério dos valores pagos pela União aos Municípios a título de precatórios do FUNDEF já foi enfrentada pelo TCU no processo TC Processo 020.079/2018-4, que trata de representação da Secretaria de Controle Externo da Educação (SecexEducação) , em que foram narradas possíveis irregularidades na aplicação dos recursos previdentes dos citados precatórios, conforme será melhor detalhado no tópico seguinte. 
24.		Uma vez que já foi realizada auditoria sobre a matéria e, além disso, já houve decisão de mérito do TCU pela ilegalidade da realização de pagamentos aos profissionais da educação com recursos do FUNDEF, as solicitações contidas no PFC 181/2018 são inócuas, de sorte que as determinações contidas no Acórdão 2866/2018-TCU-Plenário, que serão descritas no tópico a seguir, continuam a produzir todos os efeitos que lhes são próprias.
25.		O TCU, órgão independente e autônomo, ao exercer as suas competências previstas na Constituição desempenha atividade própria e privativa, nos termos de sua Lei Orgânica (Lei 8.443/1996) : (...) 
33.		Dessa forma, já que que inexiste qualquer vínculo de subordinação entre o TCU e os órgãos do Poder Legislativo, o Acórdão 2866/2018-TCU-Plenário permanece plenamente eficaz, a despeito do teor da PFC 181/2018. Ademais, não é juridicamente possível que o TCU seja forçado a reexaminar matéria já decidida, uma vez que, ressalvada a via judicial, suas decisões só podem ser desconstituídas, como visto, por meio da interposição dos recursos previstos em sua Lei Orgânica e em seu Regimento Interno. (...) 
38.		Assim, tem-se que, apesar de possuir competência para solicitar ao TCU a realização de auditoria, nos termos do art. 71, IV, da Constituição, não cabe à Comissão de Fiscalização Financeira Controle da Câmara dos Deputados: (i) adentrar o mérito da fiscalização, de modo a interferir no livre exame da questão por esta Corte de Contas; ou (ii) determinar aplicação de sanção e ou a sustação de atos administrativos." (grifei) .
37.	No que respeita ao citado Mandado de Segurança (MS 36.679-DF) , mencionado pela Conjur/TCU, e que, como visto, foi impetrado junto ao egrégio STF pelo Deputado Federal Fernando Rodolfo Tenório de Vasconcelos em face de ato do Presidente desta Corte consubstanciado no Acórdão 1690/2019-TCU-Plenário, proferido nos autos da Solicitação do Congresso Nacional (SCN) TC Processo 014.413/2019-1, anoto que foi homologada, pelo Relator, e. Ministro Luiz Fux, em 23/10/2019, a desistência requerida pelo autor, Deputado Federal Fernando Rodolfo Tenório de Vasconcelos, formulada na pessoa do seu advogado (http://portal.stf.jus.br/processos/downloadPeca.asp? id=15341570325&ext=.pdf) .
VI
	Em conclusão, diante dos elementos presentes nos autos e do exposto neste voto, sou pela rejeição dos embargos de declaração opostos pela Comissão de Fiscalização Financeira e Controle da Câmara dos Deputados (CFFC/CD) ao Acórdão 1690/2019-TCU-Plenário, mantendo inalterado os termos do referido decisum, e VOTO por que este Tribunal adote a minuta de Acórdão que trago à apreciação deste Colegiado.
TCU, Sala das Sessões Ministro Luciano Brandão Alves de Souza, em 25 de março de 2020.
JOÃO AUGUSTO RIBEIRO NARDES 
Relator